【裁判字號】    89,毒抗,467
【裁判日期】    890522
【裁判案由】    毒品危害防制條例
【裁判全文】
臺灣高等法院刑事裁定                            八十九年度毒抗字第四六七號
    抗 告 人
    即 被 告  甲○○
右抗告人因毒品危害防制條例案件，不服台灣士林地方法院民國八十九年四月十三日
裁定 (八十九年度毒聲字第八四七號)，提起抗告，本院裁定如左：
    主    文
抗告駁回。
    理    由
一、抗告意旨略以：抗告人即被告甲○○於民國（下同）八十八年十二月十三日，係
    自行前往警局受訊問，並非為警查獲而前往製作筆錄，事後接獲檢察官八十九年
    度毒偵字第五０四號聲請書，竟認抗告人涉有施用第二級毒品安非他命犯行，然
    抗告人已八十六年十月七日及八十九年四月七日，先後自行前往台北市立療養院
    檢驗，認無安非他命陽性反應，豈原法院竟認抗告人確有施用第二級毒品行為，
    而裁定應送勒戒處所觀察、勒戒，為此提起本件抗告等語。
二、按施用毒品者，檢察官應先將被告送勒戒處所觀察勒戒，其期間不得逾一月，毒
    品危害防制條例第二十條第一項定有明文。
三、經查：本件抗告人即被告甲○○係於八十八年十二月十三日，為警在台北市北投
    區○○○路一三號五樓頂查獲，抗告人雖否認其有施用第二級毒品安非他命犯行
    ，惟其為警查獲後所採尿液，經先後送台北市立療養院及法務部調查局鑑驗結，
    均發覺呈安非他命陽性反應，有台北市立療養院八十八年十二月三十一日煙毒尿
    液檢驗報告書及法務部調查局八十九年三月十七日（八九）陸（一）字第八九０
    一六一０四號檢驗通知書各乙份在卷可稽，顯見抗告人在為警採尿送驗前之九十
    六小時內某時點，曾有施用第二級毒品安非他命犯行無訛，雖抗告人另提出其於
    八十六年十月七日及八十九年四月七日，先後自行前往台北市立療養院檢驗認無
    安非他命陽性反應之診斷証明書二份為憑，據以証明其未施用第二級毒品安非他
    命云云，然依抗告人所提出之診斷証明書所載，僅能証明其各在八十六年十月七
    日及八十九年四月七日前之九十六小時內，未曾施用第二級毒品安非他命而已，
    尚難據以証明其在八十八年十二月十三日晚上七時三十分許，為警採尿前之九十
    六小時內某時點，亦無施用第二級毒品安非他命犯行，抗告人辯謂其未曾施用第
    二級毒品安非他命云云，要屬無據；抗告人甲○○既有前開施用第二級毒品安非
    他命犯行，原審乃准檢察官之聲請，依毒品危害防制條例第二十條第一項規定，
    諭知抗告人應送勒戒處所施以觀察、勒戒處分，依法洵無不合，抗告人抗告意旨
    空言否認其有施用第二級毒品安非他命犯行，陳詞指摘原裁定失當，為無理由，
    應駁回其抗告。
四、據上論斷，應依刑事訴訟法第四百十二條，裁定如主文。
中    華    民    國    八十九    年       五       月       十九       日
                            臺灣高等法院刑事第十六庭
                                審判長法  官  許  增  男
                                      法  官  蔡  彩  貞
                                      法  官  黃  鴻  昌
右正本證明與原本無異。
不得再抗告。
                                      書記官  黃  千  鶴
中    華    民    國    八十九    年        五      月      二十三      日


司法院資訊處製作；財團法人民間司法改革基金會備份。
